臺灣嘉義地方法院刑事判決
110年度訴字第541號
公  訴  人  臺灣嘉義地方檢察署檢察官
被      告  張竣翔



指定辯護人  本院約聘公設辯護人張家慶  
上列被告因偽造有價證券等案件，經檢察官提起公訴（110年度
偵字第344號、110年度偵字第6817號、110年度偵字第8696號、1
10年度偵字第8697號），本院判決如下：
    主  文
戊○○犯如附表一、二、三所示之罪，各處如附表一、二、三所示
之刑。得易科罰金部分(即「附表一、二」)，應執行有期徒刑參
年貳月，如易科罰金，以新臺幣壹仟元折算壹日。不得易科罰金
部分(即「附表三」)，應執行有期徒刑貳年陸月。
未扣案之犯罪所得新臺幣貳佰捌拾壹萬柒仟捌佰零柒元沒收，於
全部或一部不能沒收或不宜執行沒收時，追徵其價額。未扣案如
附表三所示之偽造本票陸紙，均沒收。
    犯 罪 事 實
一、戊○○自民國106年7月間起至109年11月20日止，受僱於乙○○
    經營之址設嘉義縣○○鄉○○村○○00○000號「泰億當舖」擔任業
    務員，負責招攬客戶兼向客戶收取本金、利息，為從事業務
    之人，詎其竟意圖為自己不法所有，分別為下列犯行：
  ㈠明知依泰億當舖規定之作業流程，業務員收取客戶繳交之款
    項後，應繳回當舖內，竟意圖為自己不法之所有，基於業務
    侵占之各別犯意，於上開任職期間，將其業務上持有之如【
    附表一】所示客戶之還款金額，以現金交付或匯入其配偶魏
    秀儒（另經檢察官為不起訴處分確定）所申辦之郵局帳號00
    0-00000000000000號帳戶（下稱郵局帳戶）及中國信託商業
    銀行帳號000-000000000號帳戶（下稱中信帳戶），將如附
    表一所示之還款金額，共計新臺幣（下同）361萬1,957元(
    起訴書誤載為368萬1,957元)，予以侵占入己。
  ㈡基於詐欺取財之犯意，分別為下列犯行：
　　⒈於109年10月16日，在泰億當鋪內，向該當鋪會計蔡宜蓉訛
      稱：要去幫忙繳付當舖已購買蠟燭、金紙等款項1,620元
      予豐富香品大賣場，及米款1萬8,530元予新聯豐碾米工廠
      云云，致蔡宜蓉信以為真，交付2萬150元予戊○○。
　　⒉於109年11月1日及14日，在泰億當鋪內，向該當鋪會計蔡
      宜蓉訛稱：要去幫忙繳交泰億當舖所承租之上址營業地址
      的租金予陳姓房東云云，致蔡宜蓉信以為真，遂交付租金
      各1萬1,000元予戊○○(合計2萬2,000元)。
　　⒊戊○○因此詐得共計4萬2,150元，嗣上揭廠商及房東再向乙○○請款(詳【附表二】)，乙○○始知受騙。
  ㈢明知庚○○、甲○○、丁○○未向泰億當舖借款，亦明知己○○、丙○○未向其借款，且未取得庚○○、甲○○、丁○○、己○○、丙○○5人
    （下稱庚○○等5人）之同意或授權，竟基於偽造有價證券之
    犯意，於不詳時間，在不詳地點，冒用庚○○等5人之名義，
    以庚○○等5人為發票人，分別簽立如【附表三】所示金額、
    發票日之本票，偽造庚○○等5人之署名共6枚，製作內容不實
    之如【附表三】所示金額之本票，再持偽造後之庚○○、甲○○
    、丁○○本票向泰億當舖行使之，致泰億當舖誤認係庚○○、甲○○、丁○○本人向當舖借款；及持偽造後之己○○、丙○○本票向
    不知情之友人陳世翔借款而行使之，均足生損害於庚○○等5
    人、陳世翔及泰億當舖審核、放款業務之正確性。
二、案經乙○○委由汪玉蓮律師、己○○告訴，及乙○○訴由嘉義縣警
    察局民雄分局、丙○○、己○○訴由嘉義縣警察局中埔分局報告
    臺灣嘉義地方檢察署檢察官偵查起訴。
    理  由
壹、證據能力：
    按被告以外之人於審判外之陳述，雖不符刑事訴訟法第159
    條之1 至之4 等4 條之規定，而經當事人於審判程序同意作
    為證據，法院審酌該言詞陳述或書面陳述作成時之情況，認
    為適當者，亦得為證據；當事人、代理人或辯護人於法院調
    查證據時，知有刑事訴訟法第159 條第1 項不得為證據之情
    形，而未於言詞辯論終結前聲明異議者，視為有前項之同意
    ，同法第159 條之5 定有明文。查本判決所引用之屬於被告
    戊○○以外之人於審判外之言詞、書面陳述部分，未據檢察官
    、被告及其辯護人爭執證據能力，本院審酌上開證據作成時
    之情況，無不當取供或違反自由意志而陳述等情形，且均與
    本案待證事實具有關聯性，認為以之作為本案之證據亦屬適
    當，自均具有證據能力，而得採為認定事實之證據。
貳、實體部分
一、認定犯罪事實所憑之證據及理由：
    上開犯罪事實，業據被告戊○○於偵訊及本院準備程序及審理
    時均坦承不諱（見偵卷第37至39頁、本院卷一第138 、142 
    至147 頁），核與證人即告訴人乙○○於警詢、偵查及本院時
    、己○○於警詢及偵查中、丙○○於警詢時之指述情節大致相符
    （見11972號警卷第1-8頁；35906號警卷第4-6頁；509號他
    卷第69-74、79-81頁；557號他卷第37-42頁；344號偵卷第2
    07-210、229-234、247-249頁；6817號偵卷第29-31頁；本
    院卷三第47-58頁），並經證人蔡宜蓉、陳世翔於警詢及偵
    查中、證人庚○○於偵查中證述明確(見11972號警卷第9-13頁
    ；35906號警卷第7-9頁；509號他卷第79-81、85-86、119-1
    23頁；557號他卷第47-49、53-54、119-123頁；344號偵卷
    第19-20、247-249、253-254頁；6817號偵卷第29-34頁)，
    復有LINE對話紀錄、告訴人乙○○提出之員工戊○○虧空公款明
    細、【附表一】所示客戶之本票【證明犯罪事實一、㈠之侵
    占客戶款項犯行】、現金收入傳票、日常支出請款單、新聯
    豐碾米工廠出貨單【證明犯罪事實一、㈡以要繳付廠商款項
    為由向其請款之詐欺取財之犯行】、庚○○等5人之本票影本
    【證明犯罪事實一、㈢偽造庚○○等5人本票之犯行】、告訴人
    乙○○提出之109年11月27日錄影光碟及錄音譯文、被告於109
    年10月28日書立之切結書、本院110年度司票字第320號裁定
    書、告訴人111年3月11日陳報之匯款附表、員工履歷表及業
    務規章切結書等件存卷足證(見警11972號卷第15-16頁；359
    06號警卷第10頁；509號他卷第7-27、35-43、45-49頁；557
    號他卷第17-18、61-62頁；344號偵卷第23-167、239-241頁
    ；本院卷二第121-133頁；本院卷三第125頁)，足見被告上
    開自白核與事實相符，洵堪採信。本案事證明確，被告上開
    犯行，均堪以認定，應依法論科。
二、論罪科刑：
  ㈠被告行為後，刑法第201條第1項、第336條第2項均於108年12
    月25日修正公布，同年12月27日生效施行。觀諸修正前、後
    條文，僅就罰金刑部分將修法前之罰金數額調整換算後予以
    明定(提高30倍以增加法律明確性，以使刑法分則各罪罰金
    數額具內在邏輯一致性)，對於法定刑部分則未變更，亦無
    有何有利不利情形，即無新舊法比較之餘地，應依一般法律
    適用之原則，適用現行之刑法第201條第1項、第336條第2項
    規定。
  ㈡如客觀上有先後數行為，主觀上基於一個概括之犯意，逐次
    實行而具連續性，其每一前行為與次行為，依一般社會健全
    觀念，在時間差距上，可以分開，在刑法評價上，各具獨立
    性，每次行為皆可獨立成罪，縱構成同一之罪名，亦應依數
    罪併罰之例予以分論併罰（最高法院102年台上字第276號判
    決意旨參照)。侵占罪為即成犯，於持有人將持有他人之物
    變易為所有之意思時，即行成立，是行為人只要表現出其變
    更持有為所有之意思時，犯罪即同時完成而既遂。因此，就
    刑法修正施行後多次業務侵占之犯行，採一罪一罰，始符合
    立法本旨（最高法院97年台上字第99號判決意旨參照）。又
    本票依票據法之規定具有金錢價值，並有流通性，係屬有價
    證券。又行使偽造有價證券本身含有詐欺性質，行使偽造有
    價證券，以取得票面價值之對價，固不另成立詐欺罪名，但
    如以偽造之有價證券供作擔保或作為新債清償而借款，則其
    借款之行為，即為行使有價證券以外之另一行為，非單純之
    行使偽造有價證券行為所得包攝，應另論以詐欺取財罪（最
    高法院106年度台上字第1215號判決意旨參照）。
　㈢核被告所為：
　⒈就犯罪事實㈠部分：犯刑法第336條第1項之業務侵占罪。被告
    就《附表一》犯罪事實㈠編號1至88所示之犯行，分別依各個顧
    客獨立結算，亦即依被告犯意係針對各客戶之款項基於變易
    持有為所有之意思各予以侵占入己，即應以侵占款項之客戶
    數獨立計算其所犯之罪數。公訴意旨認係本於單一犯意之接
    續行為，屬接續犯，為包括之一罪，容有誤會。按刑事訴訟
    法第95條規定之罪名告知，植基於保障被告防禦權而設，既
    係被告依法所享有基本訴訟權利之一，亦係國家課予法院的
    闡明告知及訴訟上照料之義務。又所稱罪名變更者，除質的
    變更（罪名或起訴法條的變更）以外，包含量的變更造成質
    的變更之情形（如包括的一罪或裁判上一罪變更為數罪），
    事實審法院於罪名變更時，若違反上述義務，所踐行之訴訟
    程序即屬於法有違(最高法院110年度台非字第230號判決意
    旨參照)。經查，本院業已當庭告以被告及其辯護人，被告
    上開業務侵占犯行，可能構成數罪，而應分論併罰(見本院
    卷一第105頁；本院卷三第50、91頁)，俾使其得以充分行使
    辯護權。至於同一客戶陸續收取之款項，獨立性甚為薄弱，
    應以包括於一行為予以評價較為合理，而僅論以一罪，應併
    敘明。被告所為88次業務侵占行為，係基於各別犯意所為，
    應予分論併罰。
  ⒉就犯罪事實㈡⒈⒉部分，皆係犯刑法第339條第1項之詐欺取財罪
    。被告所為2次詐欺行為，係基於各別犯意所為，應予分論
    併罰。又犯罪事實㈡⒉部分，雖泰億當鋪之會計係分別於109
    年11月1日及14日兩日各交付1萬1000元予被告，然被告乃係
    基於同一詐欺計畫，於短時間陸續分次取得詐欺款項，故仍
    應以包括於一行為予以評價較為合理，而僅論以一罪。
  ⒊就犯罪事實㈢部分，均係犯刑法第201條第1項之偽造有價證券
    罪，及同法第339條第1項之詐欺取財罪。被告偽造署押之行
    為係偽造有價證券之階段行為，及被告行使偽造有價證券之
    低度行為應為偽造有價證券之高度行為所吸收，均不另論罪
    。被告明知未獲如《附表三》所示發票人之授權，仍偽造各該
    發票人之本票，供作擔保而向泰億當鋪、陳世翔借款，以此
    方式施用詐術，致泰億當鋪、陳世翔陷於錯誤，同意借款，
    則其等向泰億當鋪、陳世翔施用詐術借款之行為，為行使有
    價證券以外之另一行為，依上開最高法院判決意旨，另應論
    以詐欺取財罪。被告各該犯行，乃均係以一行為同時觸犯上
    揭2罪名，均為想像競合犯，皆應依刑法第55條規定，從一
    重以偽造有價證券罪論處。公訴意旨雖漏未認定被告上開各
    次犯行，涉犯刑法第339條第1項之詐欺取財罪，然業經本院
    當庭告知變更法條(見本院卷三第91頁)，而無礙於被告答辯
    權之行使。被告所為《附表三》之偽造有價證券行為(6次)，
    係基於各別犯意所為，應予分論併罰。
  ⒋是以，被告所犯上開業務侵占(88次)、詐欺取財(2次)、偽造
    有價證券(6次)數罪間，犯意各別，行為互殊，應予分論併
    罰。
　㈣刑法第59條規定犯罪之情狀可憫恕者，得酌量減輕其刑，同
    法第57條規定科刑時應審酌一切情狀，尤應注意所列事項（
    共10款）為科刑輕重之標準，兩條適用上固有區別，惟所謂
    「犯罪之情狀」與「一切情形」，並非有截然不同之領域，
    於裁判上酌減其刑時，應就犯罪一切情狀（兼及第57條所列
    舉之10款事項），予以全盤考量，審酌其犯罪有無可憫恕之
    事由，以為判斷。（最高法院110年度台上字第3485號判決
    意旨參照）。被告就犯罪事實㈢所犯之偽造有價證券罪，其
    法定刑為「3年以上10年以下有期徒刑，得併科…罰金」，處
    罰甚重。然參以本案被告偽造之對象雖達5人，但行使之對
    象僅泰億當鋪(即乙○○)及被害人陳世翔2人，各次金額均不
    高(2萬、2萬、3萬、6萬、2萬、3萬)，並非鉅額，對於社會
    金融秩序之危害尚屬有限，如仍均科以法定最低度刑即有期
    徒刑3年，顯有情輕法重之憾，客觀上實有足以引起社會上
    一般人之同情，而可憫恕之情形，爰均依刑法第59條規定酌
    減其刑。另業務侵占部分，法定刑為「6月以上5年以下有期
    徒刑，得併科…罰金」，衡量被告具體犯行及本案各項情節
    ，尚無情輕法重之處，併予敘明。
　㈤爰以行為人之責任為基礎，審酌被告之素行，此有臺灣高等
    法院被告前案紀錄表1紙存卷可參；受雇於他人，本應謹守
    分際，忠實執行職務，竟貪圖私利而利用執行職務之便，將
    業務上持有款項予以侵占入己《附表一》，且不思正途獲取財
    物，為圖一己之私利，另為詐欺《附表二》及行使偽造有價證
    券犯行《附表三》，致被害人受有財產上之損害，違背誠信及
    職業道德，破壞社會秩序及他人財產安全，所為殊非可取；
    被告犯後坦承犯行，惟僅與被害人己○○(偽造附表三編號4之
    有價證券)達成和解，並歸還告訴人乙○○101萬6,300元(其中
    6,300元侵占客戶黃耀賢部分〈附表一編號81〉，係告訴人乙○○直接由應發給被告之獎金扣除)，其餘尚未賠償或達成和解
    ，並考量被害人之量刑意見(見本院卷一第29頁；本院卷三
    第47-58頁)，兼衡被告自陳高職畢業之智識程度，離婚、育
    有2 名未成年子女，由母親照顧，目前在花蓮從事農務，月
    薪約3萬2,000元，家境勉持等語(見本院卷三第106頁)，暨
    其犯罪之動機、目的、手段及犯後態度等一切情狀，分別量
    處如附表一、二、三所示之刑，並就附表一、二所示之各次
    犯行，均諭知易科罰金之折算標準。
　㈥考量被告所犯為業務侵占、詐欺(為得易科罰金之刑)及偽造
    有價證券(為不得易科罰金之刑)等案件類型，審酌其犯罪之
    性質、各次犯罪時間之間隔、所侵害法益及犯罪態樣是否具
    有同一性，而依其犯罪情節、模式，對法益侵害之嚴重程度
    ，所反應之被告人格特性，依據個案之具體情節，並按其所
    犯各罪質、行為態樣、動機、手段均相同，責任非難重複之
    程度較高而為整體之評價，綜合衡量被告之罪責與整體刑法
    目的及相關刑事政策，並聽取被告之意見(見本院卷三第105
    頁)，分別就得易科罰金部分(附表一、二)及不得易科罰金
    部分(附表三)，依刑法第51條所定限制加重原則，及多數犯
    罪責任遞減原則，依法分別合併定本件應執行刑如主文所示
    。且就其中附表ㄧ、二部分(業務侵占、詐欺)之定應執行刑
    ，併諭知易科罰金之折算標準。
參、沒收
一、按犯罪所得，屬於犯罪行為人者，沒收之；於全部或一部不
    能沒收或不宜執行沒收時，追徵其價額；犯罪所得已實際合
    法發還被害人者，不予宣告沒收或追徵。刑法第38條之1 第
    1 項前段、第3 項，第5 項分別定有明文。被告本案犯罪所
    得(含《附表一》之「361萬1,957元」(起訴書誤載為368萬1,9
    57元)；《附表二》之「4萬2,150元」；《附表三》之「18萬元
    」)，合計為383萬4,107元（計算式：3,681,957＋42,150＋18
    0,000＝3,834,107）。而被告於案發後，迄今歸還告訴人乙○○101萬6,300元(其中6,300元侵占客戶黃耀賢部分〈附表一編
    號81〉，已由告訴人乙○○直接由應發給被告之獎金扣除)，此
    部分既業已返還被害人，則不予宣告沒收，其餘款項共計2,
    817,807元(計算式：3,834,107-1,016,300＝2,817,807)，因
    未經扣案，復尚未返還被害人，均應依刑法第38條之1第1項
    前段、第3項規定諭知沒收，於全部或一部不能沒收或不宜
    執行沒收時，追徵其價額。附帶一提，被告雖另與被害人己○○(偽造附表三編號4之有價證券)達成和解，賠償5,000元，
    惟此部分乃係針對其偽造有價證券犯行部分，與本案被告該
    次之詐欺犯罪所得無涉，應併敘明，以免誤認。
二、未扣案如附表三所示本票6張(影本見11972號警卷第15-16頁
    ；509號他卷第45-49頁；本院卷三第125頁)，不問屬於犯人
    與否，應依刑法第205條宣告沒收之；上揭所偽造之「庚○○
    」、「甲○○」、「丁○○」、「己○○」、「丙○○」5人之署名6
    枚，乃係被告所偽造之署押，原依刑法第219條之規定，不
    問屬於犯人與否，應宣告沒收之。然因前述本票沒收部分，
    已經兼及其上偽造之各該發票人署名、指印，自均毋庸就偽
    造之署名、指印重複為沒收之諭知，併此敘明。
據上論斷，應依刑事訴訟法第299條第1項前段、第300條(依刑事
判決精簡原則，僅記載程序法條)，判決如主文。
本案經檢察官吳心嵐提起公訴，檢察官陳則銘到庭執行職務。 
　　　　
中　　華　　民　　國　　111 　年　　8 　　月　　15　　日
                  刑事第二庭 審判長 法　官　林正雄
                                    法　官  王品惠
                                    法　官  黃美綾
以上正本證明與原本無異。
如不服本判決應於收受判決後20日內向本院提出上訴書狀，並應敘述具體理由；其未敘述上訴理由者，應於上訴期間屆滿後20日內向本院補提理由書（均須按他造當事人之人數附繕本）「切勿逕送上級法院」。告訴人或被害人如對於本判決不服者，應具備理由請求檢察官上訴，其上訴期間之計算係以檢察官收受判決正本之日期為準。　　　　　　　　　　　　　　　　　　
中　　華　　民　　國　　111 　年　　8 　　月　　15　　日
                                    書記官  王嘉祺
附錄法條：　　
中華民國刑法第201條第1項
意圖供行使之用，而偽造、變造公債票、公司股票或其他有價證
券者，處 3 年以上 10 年以下有期徒刑，得併科9萬元以下罰金
。
中華民國刑法第336條第2項
對於業務上所持有之物，犯前條第一項之罪者，處六月以上五年
以下有期徒刑，得併科9萬元以下罰金。
中華民國刑法第339條第1項
意圖為自己或第三人不法之所有，以詐術使人將本人或第三人之
物交付者，處 5 年以下有期徒刑、拘役或科或併科 50 萬元以
下罰金。
【附表一】：
編號 客戶姓名 金額 宣告刑  1 林安迪 10萬元 戊○○犯業務侵占罪，處有期徒刑陸月，如易科罰金，以新臺幣壹仟元折算壹日。  2 洪博翔 3萬元 戊○○犯業務侵占罪，處有期徒刑陸月，如易科罰金，以新臺幣壹仟元折算壹日。  3 李岳哲 3萬元 戊○○犯業務侵占罪，處有期徒刑陸月，如易科罰金，以新臺幣壹仟元折算壹日。  4 游惠倫 3萬元 戊○○犯業務侵占罪，處有期徒刑陸月，如易科罰金，以新臺幣壹仟元折算壹日。  5 張勝忠 3萬元 戊○○犯業務侵占罪，處有期徒刑陸月，如易科罰金，以新臺幣壹仟元折算壹日。  6 林家傑 4萬元 戊○○犯業務侵占罪，處有期徒刑陸月，如易科罰金，以新臺幣壹仟元折算壹日。  7 嚴進益 3萬元 戊○○犯業務侵占罪，處有期徒刑陸月，如易科罰金，以新臺幣壹仟元折算壹日。  8 邱有龍 3萬元 戊○○犯業務侵占罪，處有期徒刑陸月，如易科罰金，以新臺幣壹仟元折算壹日。  9 蔡佳雯 3萬5,000元 戊○○犯業務侵占罪，處有期徒刑陸月，如易科罰金，以新臺幣壹仟元折算壹日。 10 庚○○ 2萬元 戊○○犯業務侵占罪，處有期徒刑陸月，如易科罰金，以新臺幣壹仟元折算壹日。 11 王麗慧 6萬元 戊○○犯業務侵占罪，處有期徒刑陸月，如易科罰金，以新臺幣壹仟元折算壹日。 12 呂仁方 16萬元 戊○○犯業務侵占罪，處有期徒刑陸月，如易科罰金，以新臺幣壹仟元折算壹日。 13 謝和田 7萬元 戊○○犯業務侵占罪，處有期徒刑陸月，如易科罰金，以新臺幣壹仟元折算壹日。 14 嚴沁吉 5萬元 戊○○犯業務侵占罪，處有期徒刑陸月，如易科罰金，以新臺幣壹仟元折算壹日。 15 吳嘉欽 10萬元 戊○○犯業務侵占罪，處有期徒刑陸月，如易科罰金，以新臺幣壹仟元折算壹日。 16 李進益 3萬元 戊○○犯業務侵占罪，處有期徒刑陸月，如易科罰金，以新臺幣壹仟元折算壹日。 17 徐裕庭 10萬元 戊○○犯業務侵占罪，處有期徒刑陸月，如易科罰金，以新臺幣壹仟元折算壹日。 18 盧姿岑 3萬5,000元 戊○○犯業務侵占罪，處有期徒刑陸月，如易科罰金，以新臺幣壹仟元折算壹日。 19 周泰宇 3萬4,500元 戊○○犯業務侵占罪，處有期徒刑陸月，如易科罰金，以新臺幣壹仟元折算壹日。 20 蔡隆坤 5萬元 戊○○犯業務侵占罪，處有期徒刑陸月，如易科罰金，以新臺幣壹仟元折算壹日。 21 王孝揚 2萬5,000元 戊○○犯業務侵占罪，處有期徒刑陸月，如易科罰金，以新臺幣壹仟元折算壹日。 22 劉倉男 3萬5,000元 戊○○犯業務侵占罪，處有期徒刑陸月，如易科罰金，以新臺幣壹仟元折算壹日。 23 吳泰陞 4萬元 戊○○犯業務侵占罪，處有期徒刑陸月，如易科罰金，以新臺幣壹仟元折算壹日。 24 謝珮宜 8萬元 戊○○犯業務侵占罪，處有期徒刑陸月，如易科罰金，以新臺幣壹仟元折算壹日。 25 謝瑞峰 5萬元 戊○○犯業務侵占罪，處有期徒刑陸月，如易科罰金，以新臺幣壹仟元折算壹日。 26 林嘉駿 6萬元 戊○○犯業務侵占罪，處有期徒刑陸月，如易科罰金，以新臺幣壹仟元折算壹日。 27 林俊宏 3萬元 戊○○犯業務侵占罪，處有期徒刑陸月，如易科罰金，以新臺幣壹仟元折算壹日。 28 甲○○ 2萬元 戊○○犯業務侵占罪，處有期徒刑陸月，如易科罰金，以新臺幣壹仟元折算壹日。 29 林郁傑 4萬元 戊○○犯業務侵占罪，處有期徒刑陸月，如易科罰金，以新臺幣壹仟元折算壹日。 30 吳柏佑 3萬元 戊○○犯業務侵占罪，處有期徒刑陸月，如易科罰金，以新臺幣壹仟元折算壹日。 31 吳文賓 2萬元 戊○○犯業務侵占罪，處有期徒刑陸月，如易科罰金，以新臺幣壹仟元折算壹日。 32 盧建志 4萬元 戊○○犯業務侵占罪，處有期徒刑陸月，如易科罰金，以新臺幣壹仟元折算壹日。 33 吳昭韋 3萬5,000元 戊○○犯業務侵占罪，處有期徒刑陸月，如易科罰金，以新臺幣壹仟元折算壹日。 34 郭添仁 4萬元 戊○○犯業務侵占罪，處有期徒刑陸月，如易科罰金，以新臺幣壹仟元折算壹日。 35 朱品柔 4萬元 戊○○犯業務侵占罪，處有期徒刑陸月，如易科罰金，以新臺幣壹仟元折算壹日。 36 江智楷 3萬5,000元 戊○○犯業務侵占罪，處有期徒刑陸月，如易科罰金，以新臺幣壹仟元折算壹日。 37 楊禕萍 3萬元 戊○○犯業務侵占罪，處有期徒刑陸月，如易科罰金，以新臺幣壹仟元折算壹日。 38 蔡宏山 3萬元 戊○○犯業務侵占罪，處有期徒刑陸月，如易科罰金，以新臺幣壹仟元折算壹日。 39 陳裕仁 3萬元 戊○○犯業務侵占罪，處有期徒刑陸月，如易科罰金，以新臺幣壹仟元折算壹日。 40 李永玄 5萬元 戊○○犯業務侵占罪，處有期徒刑陸月，如易科罰金，以新臺幣壹仟元折算壹日。 41 張書銘 3萬元 戊○○犯業務侵占罪，處有期徒刑陸月，如易科罰金，以新臺幣壹仟元折算壹日。 42 鄒惠瑛 5萬元 戊○○犯業務侵占罪，處有期徒刑陸月，如易科罰金，以新臺幣壹仟元折算壹日。 43 邱明志 2萬元 戊○○犯業務侵占罪，處有期徒刑陸月，如易科罰金，以新臺幣壹仟元折算壹日。 44 蕭聖軒 4萬元 戊○○犯業務侵占罪，處有期徒刑陸月，如易科罰金，以新臺幣壹仟元折算壹日。 45 丁○○ 3萬元 戊○○犯業務侵占罪，處有期徒刑陸月，如易科罰金，以新臺幣壹仟元折算壹日。 46 江育智 3萬元 戊○○犯業務侵占罪，處有期徒刑陸月，如易科罰金，以新臺幣壹仟元折算壹日。 47 葉雪伶 3萬元 戊○○犯業務侵占罪，處有期徒刑陸月，如易科罰金，以新臺幣壹仟元折算壹日。 48 陳秋道 3萬元 戊○○犯業務侵占罪，處有期徒刑陸月，如易科罰金，以新臺幣壹仟元折算壹日。 49 徐健智 3萬4,686元 戊○○犯業務侵占罪，處有期徒刑陸月，如易科罰金，以新臺幣壹仟元折算壹日。 50 己○○ 3萬元 戊○○犯業務侵占罪，處有期徒刑陸月，如易科罰金，以新臺幣壹仟元折算壹日。 51 蔡凱迪 2萬元 戊○○犯業務侵占罪，處有期徒刑陸月，如易科罰金，以新臺幣壹仟元折算壹日。 52 林奕安 3萬元 戊○○犯業務侵占罪，處有期徒刑陸月，如易科罰金，以新臺幣壹仟元折算壹日。 53 游政翰 3萬元 戊○○犯業務侵占罪，處有期徒刑陸月，如易科罰金，以新臺幣壹仟元折算壹日。 54 陳品峯 3萬元 戊○○犯業務侵占罪，處有期徒刑陸月，如易科罰金，以新臺幣壹仟元折算壹日。 55 張翠燕 3萬元 戊○○犯業務侵占罪，處有期徒刑陸月，如易科罰金，以新臺幣壹仟元折算壹日。 56 蔡博宇 6萬元 戊○○犯業務侵占罪，處有期徒刑陸月，如易科罰金，以新臺幣壹仟元折算壹日。 57 許鳴真 4萬元 戊○○犯業務侵占罪，處有期徒刑陸月，如易科罰金，以新臺幣壹仟元折算壹日。 58 謝永程 4萬元 戊○○犯業務侵占罪，處有期徒刑陸月，如易科罰金，以新臺幣壹仟元折算壹日。 59 李修全 3萬元 戊○○犯業務侵占罪，處有期徒刑陸月，如易科罰金，以新臺幣壹仟元折算壹日。 60 陳建華 3萬元 戊○○犯業務侵占罪，處有期徒刑陸月，如易科罰金，以新臺幣壹仟元折算壹日。 61 劉俊豪 2萬4971元 戊○○犯業務侵占罪，處有期徒刑陸月，如易科罰金，以新臺幣壹仟元折算壹日。 62 蔡東穎 7萬元 戊○○犯業務侵占罪，處有期徒刑陸月，如易科罰金，以新臺幣壹仟元折算壹日。 63 涂永志 5萬5,000元 戊○○犯業務侵占罪，處有期徒刑陸月，如易科罰金，以新臺幣壹仟元折算壹日。 64 黃寓君 2萬元 戊○○犯業務侵占罪，處有期徒刑陸月，如易科罰金，以新臺幣壹仟元折算壹日。 65 黃志嘉 5萬元 戊○○犯業務侵占罪，處有期徒刑陸月，如易科罰金，以新臺幣壹仟元折算壹日。 66 黃佑騰 3萬元 戊○○犯業務侵占罪，處有期徒刑陸月，如易科罰金，以新臺幣壹仟元折算壹日。 67 吳峯競 3萬元 戊○○犯業務侵占罪，處有期徒刑陸月，如易科罰金，以新臺幣壹仟元折算壹日。 68 許志興 4萬5,000元 戊○○犯業務侵占罪，處有期徒刑陸月，如易科罰金，以新臺幣壹仟元折算壹日。 69 鄭翊伶 4萬5,000元 戊○○犯業務侵占罪，處有期徒刑陸月，如易科罰金，以新臺幣壹仟元折算壹日。 70 魏哲榮 5萬元 戊○○犯業務侵占罪，處有期徒刑陸月，如易科罰金，以新臺幣壹仟元折算壹日。 71 陳沛瑩 3萬元 戊○○犯業務侵占罪，處有期徒刑陸月，如易科罰金，以新臺幣壹仟元折算壹日。 72 黃國峰 5萬元 戊○○犯業務侵占罪，處有期徒刑陸月，如易科罰金，以新臺幣壹仟元折算壹日。 73 王峻瑩 2萬元 戊○○犯業務侵占罪，處有期徒刑陸月，如易科罰金，以新臺幣壹仟元折算壹日。 74 黃大洲 3萬元 戊○○犯業務侵占罪，處有期徒刑陸月，如易科罰金，以新臺幣壹仟元折算壹日。 75 江俊瑋 3萬5,000元 戊○○犯業務侵占罪，處有期徒刑陸月，如易科罰金，以新臺幣壹仟元折算壹日。 76 馬明男 3萬元 戊○○犯業務侵占罪，處有期徒刑陸月，如易科罰金，以新臺幣壹仟元折算壹日。 77 賴玉蓮 4萬元 戊○○犯業務侵占罪，處有期徒刑陸月，如易科罰金，以新臺幣壹仟元折算壹日。 78 陳泳臻 3萬元 戊○○犯業務侵占罪，處有期徒刑陸月，如易科罰金，以新臺幣壹仟元折算壹日。 79 楊麗妙 3萬元 戊○○犯業務侵占罪，處有期徒刑陸月，如易科罰金，以新臺幣壹仟元折算壹日。 80 林清泉 5萬元 戊○○犯業務侵占罪，處有期徒刑陸月，如易科罰金，以新臺幣壹仟元折算壹日。 81 黃耀賢 6,300元 戊○○犯業務侵占罪，處有期徒刑陸月，如易科罰金，以新臺幣壹仟元折算壹日。 82 李美梨 5萬元 戊○○犯業務侵占罪，處有期徒刑陸月，如易科罰金，以新臺幣壹仟元折算壹日。 83 徐裕庭 7,500元 戊○○犯業務侵占罪，處有期徒刑陸月，如易科罰金，以新臺幣壹仟元折算壹日。 84 陳柏村 4萬元 戊○○犯業務侵占罪，處有期徒刑陸月，如易科罰金，以新臺幣壹仟元折算壹日。 85 劉文岳 3萬元 戊○○犯業務侵占罪，處有期徒刑陸月，如易科罰金，以新臺幣壹仟元折算壹日。 86 陳韋宏 10萬9,000元 戊○○犯業務侵占罪，處有期徒刑陸月，如易科罰金，以新臺幣壹仟元折算壹日。 87 徐裕庭 10萬元 戊○○犯業務侵占罪，處有期徒刑陸月，如易科罰金，以新臺幣壹仟元折算壹日。 88 林真宇 1萬5,000元 戊○○犯業務侵占罪，處有期徒刑陸月，如易科罰金，以新臺幣壹仟元折算壹日。 總計  361萬1,957元 (起訴書附表誤載為368萬1,957元)  
【附表二】：
編號 被詐欺人 金額 宣告刑  1 泰億當鋪即乙○○ 2萬150元 戊○○犯詐欺取財罪，處有期徒刑貳月，如易科罰金，以新臺幣壹仟元折算壹日。  2 泰億當鋪即乙○○ 2萬2,000元 戊○○犯詐欺取財罪，處有期徒刑貳月，如易科罰金，以新臺幣壹仟元折算壹日。 總計  4萬2,150元  
【附表三】：
編號 遭冒名人 行使對象/被詐欺人 發票日/ 票據號碼 金額 宣告刑  1 庚○○ 泰億當鋪即乙○○ 108年5月8日 票號：CH596137號 2萬元 戊○○犯偽造有價證券罪，處有期徒刑壹年拾月。  2 甲○○ 泰億當鋪即乙○○ 108年6月26日 票號：CH477986號 2萬元 戊○○犯偽造有價證券罪，處有期徒刑壹年拾月。  3 丁○○ 泰億當鋪即乙○○ 109年2月8日 票號：CH547810號 3萬元 戊○○犯偽造有價證券罪，處有期徒刑壹年拾月。  4 己○○ 陳世翔 109年1月12日 票號：CH588175號 6萬元 戊○○犯偽造有價證券罪，處有期徒刑壹年玖月。  5 丙○○ 陳世翔 108年5月22日 (起訴書誤載為6月22日) 票號：CH547682號 2萬元 戊○○犯偽造有價證券罪，處有期徒刑壹年拾月。  6 丙○○ 陳世翔 109年2月12日 票號：CH547811號 3萬元 戊○○犯偽造有價證券罪，處有期徒刑壹年拾月。 總計    18萬元